臺灣新北地方法院刑事判決　　　　　 110年度審簡上字第11號
上　訴　人　臺灣新北地方檢察署檢察官
被　　　告　蕭裕智


上列上訴人因被告傷害案件，不服本院中華民國110 年1 月15日
所為110 年度審簡字第8 號第一審簡易判決（起訴書案號：109
年度偵字第28978 號），提起上訴，本院管轄之第二審合議庭判
決如下：
    主  文
上訴駁回。
    事實及理由
一、本案經本院合議庭審理結果，認本院第一審刑事簡易判決認
    事用法及量刑均與本院所認定者相同，俱無不當，應予維持
    ，並引用第一審刑事簡易判決記載之事實、證據及理由如附
    件。
二、檢察官循告訴人黃佑興請求提起上訴，上訴意旨略以：被告
    蕭裕智出手掐住告訴人脖子，致告訴人無法呼吸，面臨生死
    關頭，令告訴人永生難忘。且被告於民國110 年1 月5 日到
    庭後，未能說出實情，信口開河，顛倒是非，告訴人因未能
    見到被告之誠意與悔意，始拒和解。況調解當日，被告更稱
    知悉告訴人住處，更令告訴人感受不到被告之善意。是則，
    原審判決量刑未充分審酌被告犯罪後之態度等刑法第57條之
    量刑事由，就被告量處之刑，顯屬過輕，難令告訴人甘服，
    亦無法嚇阻被告之惡行，且與罪刑相當原則、比例原則、公
    平原則不合，不無違背量刑之內部性界限，原審量刑尚有過
    輕之未洽。並檢附告訴人提出之聲請檢察官提起上訴狀，依
    刑事訴訟法第344 條第1 項、第3 項、第455 條之1 第1 項
    規定提起上訴，請撤銷原判決，更為適當合法之判決等語。
三、按量刑輕重，係屬事實審法院得依職權自由裁量之事項，苟
    已斟酌刑法第57條各款所列情狀而未逾越法定刑度，不得遽
    指為違法；且在同一犯罪事實與情節，如別無其他加重或減
    輕之原因，下級審量定之刑，亦無過重或失輕之不當情形，
    則上級審法院對下級審法院之職權行使，原則上應予尊重。
    又量刑之輕重，固屬事實審法院得依職權自由裁量之事項，
    惟仍應受比例原則及公平原則之限制，否則其判決即非適法
    。刑事審判旨在實現刑罰權分配的正義，故法院對有罪被告
    之科刑，應符合罪刑相當之原則，使輕重得宜，罰當其罪，
    以契合社會之法律感情，此所以刑法第57條明定科刑時應審
    酌一切情狀，尤應注意該條各款所列事項以為科刑輕重之標
    準。
四、經查：本案原審於量刑時，已審酌被告僅因細故與告訴人發
    生口角爭執，竟徒手掐告訴人之脖子，致使告訴人受有頸部
    掐傷及擦傷之傷害，其行為實有不該，惟念及被告犯後已坦
    承犯行，尚有悔意，雖迄未與告訴人達成和解，亦未獲其諒
    解，但係因告訴人拒絕調解，有本院調解事件報告書可佐、
    兼衡其高職畢業之智識程度等一切情狀，予以量處拘役20日
    ，顯已詳為斟酌行為人犯罪所生之損害、犯罪後之態度等刑
    法第57條各款所列情狀，復業已將上訴意旨所載之情事即被
    告未與告訴人達成和解，亦未能獲得告訴人之原諒乙節援為
    量刑審酌依據之一，經核未有逾越法定刑度，或濫用自由裁
    量權限之情形，尚難認原審判決有何違法或不當之處。原審
    綜合考量上情，判處被告拘役20日，應認已經合理公平量刑
    ，並無失輕之情形。揆諸前揭說明，本院對原審之職權行使
    ，自當予以尊重，非可任意指摘與撤銷，檢察官據以上訴指
    摘原審判決量刑過輕，自不足取。從而，檢察官上訴意旨指
    摘原審判決不當，並無理由，應予駁回。
據上論斷，應依刑事訴訟法第455 條之1 第1 項、第3 項、第36
8 條、第373 條，判決如主文。
本案經檢察官陳柏文偵查起訴，檢察官宋有容到庭執行職務。
中    華    民    國   110    年    10    月    29    日
                  刑事第二十三庭  審判長法  官  劉安榕
 
                                        法  官  藍海凝
 
                                        法  官  龔書安
上列正本證明與原本無異。
不得上訴。
                                        書記官  石秉弘
中    華    民    國   110    年    10    月    29    日
附錄本案論罪科刑法條全文：
中華民國刑法第277條
傷害人之身體或健康者，處5 年以下有期徒刑、拘役或50萬元以
下罰金。
犯前項之罪，因而致人於死者，處無期徒刑或7 年以上有期徒刑
；致重傷者，處3 年以上10年以下有期徒刑。
--------------------------------------------------------
附件
臺灣新北地方法院刑事簡易判決          110年度審簡字第8號
公  訴  人  臺灣新北地方檢察署檢察官
被      告  蕭裕智  男（民國00年00月00日生）
                    身分證統一編號：Z000000000號  
                    住新北市○○區○○街00號6樓 
上列被告因傷害案件，經檢察官提起公訴（109年度偵字第28978
號），因被告自白犯罪，經本院合議庭裁定認宜以簡易判決處刑
（原受理案號：109年度審訴字第2282號），並判決如下：
    主  文
蕭裕智犯傷害罪，處拘役貳拾日，如易科罰金，以新臺幣壹仟元
折算壹日。
    事實及理由
一、本案犯罪事實及證據，除據部分應補充「被告蕭裕智於本院
    準備程序中之自白」外，其餘均引用如附件檢察官起訴書之
    記載。
二、核被告所為，係犯刑法第277條第1項之傷害罪。爰審酌被告
    僅因細故與告訴人黃佑興發生口角爭執，竟徒手掐告訴人之
    脖子，致使告訴人受有頸部掐傷及擦傷之傷害，其行為實有
    不該，惟念及被告犯後已坦承犯行，尚有悔意，雖迄未與告
    訴人達成和解，亦未獲其諒解，但係因告訴人拒絕調解，有
    本院調解事件報告書可佐、兼衡其高職畢業之智識程度（見
    被告個人戶籍資料查詢結果）等一切情狀，量處如主文所示
    之刑，並諭知易科罰金之折算標準。
三、依刑事訴訟法第449條第2項、第3項、第454條第2 項，刑法
    第277條第1項、第41條第1項前段，刑法施行法第1條之1第1
    項，逕以簡易判決處刑如主文。
四、如不服本判決，得自收受送達之翌日起20日內向本院提出上
    訴狀，上訴於本院第二審合議庭（須附繕本）。
中    華    民    國   110    年    1     月    15    日
                  刑事第二十四庭  法  官  潘 長 生
以上正本證明與原本無異。
                                  書記官  許 雅 琪
中    華    民    國   110    年    1     月    15    日
附錄本案論罪科刑所引法條：
中華民國刑法第277條
傷害人之身體或健康者，處5年以下有期徒刑、拘役或50萬元以
下罰金。
犯前項之罪，因而致人於死者，處無期徒刑或7年以上有期徒刑
；致重傷者，處3年以上10年以下有期徒刑。
-------------------------------------------------------
附件：
臺灣新北地方檢察署檢察官起訴書
                                    109年度偵字第28978號
    被    告  蕭裕智  男  71歲（民國00年00月00日生）
                      住新北市○○區○○街00號6 樓
                      國民身分證統一編號：Z000000000號
上列被告因傷害案件，業經偵查終結，認應提起公訴，茲將犯罪
事實及證據並所犯法條分敘如下：
        犯罪事實
一、蕭裕智與黃佑興為同事關係，於民國109年6月5日17 時25分
    許，雙方在新北市○○區○○街000巷0弄00 號1樓之「社區
    警衛室」，因細故發生口角爭執，蕭裕智竟基於傷害之犯意
    ，徒手掐黃佑興之脖子，致黃佑興受有頸部掐傷及擦傷之傷
    害。嗣經黃佑興報警處理而查悉上情。
二、案經黃佑興訴由新北市政府警察局板橋分局報告偵辦。
        證據並所犯法條
一、證據清單及待證事實：
┌──┬───────────┬─────────────┐
│編號│證據名稱              │待證事實                  │
├──┼───────────┼─────────────┤
│1   │被告蕭裕智於警詢時及偵│矢口否認有何傷害之犯行，辯│
│    │查中之供述            │稱：因為黃佑興罵伊，伊用手│
│    │                      │去遮住黃佑興的嘴，但黃佑興│
│    │                      │在動，所以伊的手有捏到黃佑│
│    │                      │興的喉嚨，但沒有幾秒鐘，伊│
│    │                      │的手就放開了云云。        │
├──┼───────────┼─────────────┤
│2   │告訴人黃佑興於警詢時及│證明上開全部犯罪事實。    │
│    │偵查中（已具結）之指訴│                          │
├──┼───────────┼─────────────┤
│3   │臺北市立聯合醫院（仁愛│證明告訴人受有上開傷害之事│
│    │院區）驗傷診斷證明書  │實。                      │
├──┼───────────┼─────────────┤
│4   │監視錄影器光碟暨其翻拍│證明上開全部犯罪事實。    │
│    │照片                  │                          │
└──┴───────────┴─────────────┘
二、核被告所為，係犯刑法第277條第1項之傷害罪嫌。
三、至告訴意旨雖認被告所為涉犯殺人未遂罪嫌云云。惟按殺人
    未遂之成立，必須行為人主觀上有戕害他人生命之故意，客
    觀上有著手於刺殺之實行而未發生死亡之結果為構成要件；
    倘無使人喪失生命之故意，僅在使其身體、健康受到傷害，
    則為傷害罪。故殺人未遂、傷害之區別，端賴行為人行為時
    ，究出於殺人或傷害之犯意而定，至殺人犯意之存否，固係
    隱藏於行為人內部主觀之意思，被害人傷痕之多寡、受傷處
    所是否即為致命部位、傷勢輕重程度、加害人下手情形、所
    用兇器為何，並與被害人曾否相識、有無宿怨等情，雖不能
    執為區別殺人與傷害之絕對標準，然仍非不得盱衡審酌事發
    當時情況，觀其行為動機，視其下手情形、用力輕重、砍向
    部位之手段，佐以其所執兇器、致傷結果、與被害人之關係
    暨行為後之情狀等予以綜合觀察論斷。經查，被告堅決否認
    有何殺人未遂之犯行，辯稱：伊與黃佑興認識，當天要拿東
    西給該社區的住戶，但黃佑興卻要伊寫身分證字號、姓名、
    住址，否則不叫該住戶下來，伊之前也是該社區的保全，該
    社區根本沒有這種簿子，後來黃佑興要趕伊出去，並罵伊「
    操你媽的B 」，伊不容許伊母親被侮辱，所以就用手去遮住
    黃佑興的嘴，但黃佑興在動，所以伊的手有捏到黃佑興的喉
    嚨，但沒有幾秒鐘，伊的手就放開了等語明確，核與告訴人
    於偵查中供稱：伊跟蕭裕智之前認識，伊與蕭裕智完全沒有
    債務或其他糾紛，伊有罵蕭裕智「操你媽的B 」等語相符，
    並有監視錄影器畫面在卷可參，足認被告與告訴人為同事關
    係，雙方並未有任何債務或其他糾紛，被告應無致告訴人於
    死之動機，僅因雙方有口角爭執，被告因而徒手掐告訴人之
    脖子，然時間僅短短數秒鐘，則被告傷害告訴人時，是否基
    於殺人犯意而為，尚非無疑，又審酌告訴人之傷勢為頸部掐
    傷及擦傷，傷勢程度在客觀上未有達危及性命之程度，衡情
    尚難認被告有何置告訴人於死地之犯意，核與刑法殺人未遂
    罪之構成要件未合，自難對被告以殺人未遂罪責相繩。惟此
    部分若成立犯罪，因與前開起訴部分為同一事實，應為起訴
    效力所及，爰不另為不起訴之處分，附此敘明。
四、依刑事訴訟法第251條第1項提起公訴。
    此  致
臺灣新北地方法院
中    華    民    國   109    年    10    月    20    日
                              檢  察  官  陳 柏 文
本件正本證明與原本無異
中    華    民    國   109    年    11    月    6     日
                              書  記  官
附錄本案所犯法條全文
中華民國刑法第277條
傷害人之身體或健康者，處5年以下有期徒刑、拘役或50萬元以
下罰金。
犯前項之罪，因而致人於死者，處無期徒刑或7年以上有期徒刑
；致重傷者，處3年以上10年以下有期徒刑。